【裁判字號】    98,上訴,4062
【裁判日期】    981015
【裁判案由】    偽造貨幣等
【裁判全文】
臺灣高等法院刑事判決                98年度上訴字第4062號
上  訴  人
即  被  告  甲○○
                    現另案在臺灣臺北監獄
上列上訴人因偽造貨幣案件，不服臺灣臺北地方法院93年度訴字
第419號，中華民國98年8月17日第一審判決（起訴案號：臺灣臺
北地方法院檢察署92年度偵字第6821號），提起上訴，本院判決
如下：
    主  文
上訴駁回。
    理  由
一、按提起第二審之上訴，其上訴書狀應敘述具體理由，為第二
    審上訴必備之程式。此觀民國96年7月4日修正公布刑事訴訟
    法第361條第2項之規定甚明。倘上訴理由之敘述未合乎具體
    之要求者，其上訴即屬同法第367條前段所定「上訴不合法
    律上之程式」，第二審法院應依同法第372條前段之規定，
    以判決駁回之。至其理由之具體與否，屬第二審法院審查範
    圍，不在第一審法院命補正之列，上訴書狀如已敘述理由，
    無論其具體與否，即無待其補提理由書或命補正之問題。此
    與上訴書狀全未敘述上訴理由者，第一審法院依刑事訴訟法
    第361條第3項之規定，應定期間先命補正之情形，尚屬有別
    。又第二審上訴之目的，既在於請求撤銷、變更原判決，則
    所謂「具體理由」，自應就原判決如何足以撤銷、如何應予
    變更之「事實上」或「法律上」之具體根據，本於確實之訴
    訟資料暨原因事實之所出，逐一敘述、記載，必已具體指出
    原判決事實認定所依憑之證據有如何之錯誤（例如原判決所
    採納之證據如何不具證據能力，所為證明力之判斷如何違背
    經驗、論理法則等），法律之適用（尤其實體法）有如何違
    誤之處，而足以動搖原判決使之成為不當或違法而得改判之
    事由；必要時並應提出有利於己之事證，期使第二審法院採
    納，俾為有利於上訴人之認定，始屬合法。上訴理由之敘述
    ，應先合乎具體之要求，始有所敘述可取與否之實體審理與
    判斷之問題。是上訴人之上訴書狀雖敘述上訴理由，但僅泛
    言原判決認定事實錯誤、違背法令、量刑失之過重或輕縱等
    情詞，而未依上揭意旨指出具體事由，或形式上雖已指出具
    體事由，然該等事由縱使屬實，亦不足以認為原判決有何不
    當或違法（例如所指摘訴訟程序之瑕疵，將因第二審重新審
    理而補正），或其所陳之事由，與訴訟資料所載不相適合，
    或所指摘原判決之「不當」或「違法」根本不存在者，均應
    認其實質上並未符合具體之要件，庶符節制濫行上訴之立法
    意旨。
二、原審判決上訴人即被告甲○○意圖供行使之用而收集偽造之
    通用紙幣 (累犯)，處有期徒刑3年4月。又連續寄藏贓物（
    累犯)，處有期徒刑6月，減為有期徒刑3月。應執行有期徒
    刑3年5月。上訴人不服原審判決而提起上訴，上訴意旨略以
    : (一)、被告91年間即請求調查證據、傳訊證人戊○○、己○○，卻未獲地院法官賜准依法調查証人。被告請求調查證據
    之時距案發時日短暫，易於證人記憶，對被告有利之事證亦
    能明確供述。然承審法官不予調查，拖延近八年再來傳訊證
    人戊○○，證人焉能清楚供證。被告曾於庭訊向承審法官聲
    明戊○○並不知道丙○○之真實姓名，僅知綽號為「叮噹」
    ，請求再次傳訊證人戊○○。承審法官僅以戊○○並不認識
    丙○○拒予傳訊，以致被告權益受損。又被告請求傳訊證人
    己○○，被告曾供述其89年因強盜案遭羈押台北看守所，至
    90年10月14日案發即請求調查證據。所查扣之私人物品、證
    件不屬於被告之物，如不是丙○○的就是己○○的。這段期
    間僅他們各住一間，而呈放於警局桌上之物品有女孩子的東
    西，自然認定是己○○所有。而己○○與丙○○皆有替人申
    辦大哥大門號業務，因而證件眾多。然因延誤傳訊之疏失，
    證件持有人己○○已於92年亡故，使被告遭判處徒刑，如此
    判決焉能令人信服。對於偽造貨幣案被告可以舉證，有手機
    通聯記錄、報案時間可查。丙○○代辦手機門號之地點門市
    ，被告均能明確指示，由此證實其證件是替人代辦門號使用
    。(二)、三重分局與丁○○條件交換，本末倒置栽贓嫁禍偽供
    被告有收集、製造偽鈔，藉以達其交保目的。且搜索之鈔票
    係由丁○○提供，丙○○與丁○○做賊喊抓賊，先是丙○○
    檢舉至烏來風景區收費站緝捕丁○○及乙○○，而丁○○卻
    栽贓於被告以求換得交保。被告在辯論前才看到審判長所提
    示丙○○、丁○○攀扯被告之事證，完全係無稽之談，被告
    並未參予。丙○○自己承租三重成功路之出租套房，於92年
    或93年丙○○在上址被查獲涉嫌偽造偽鈔。再者，被告曾要
    求比對被告被查獲之偽幣是否為溫正義、丁○○所有，那是
    丁○○栽贓之物品，如是由被告家中搜索，被告豈會不知。
    (三)、三重分局搜索證物時，被告自始不曾在場，搜索過程完
    全不符法令規定，被告90年10月遭士林地檢、板橋地檢、台
    北地檢通緝，90年10月16日至17日(被告誤載為14日至15日)
    三重分局破門而入，即將被告帶離，所有物品均係在三重分
    局一併簽押，包括搜索同意書在內。員警搜索無法無據，何
    以能判處罪刑。(四)、丁○○設計被告至板橋吳鳳路單行道遭
    三重分局林姓(凌姓)員警逆向逕行開槍，有被告手機通聯紀
    錄可查。當時被告曾報案，陳姓員警之手機通聯亦可查對。
    三重分局第十小組之凌姓警員未表明身分逕行開槍，因警械
    濫用致被告下肢癱瘓。員警栽贓嫁禍並竊佔被告證件不還，
    被告90年11月16日交保後，戊○○至三重分局欲領回被告皮
    夾及駕照、行照等物品，凌性員警遲遲未歸還。其行為焉能
    不受懲處。(五)、被告雖僅有小學畢業學歷，但關於偽幣、贓
    物等及丙○○、丁○○之指控全推到被告身上，被告可以一
    一舉證證實被告之供述均屬實情。綜上所述，請依法詳察云
    云。
三、原判決依憑證人乙○○、丁○○、丙○○、戊○○、庚○○
    之證述、扣案於被告住處查獲之千元紙鈔2張、中央印製廠9
    2年9月10日中印發字第0920004184號函等證據，認定被告有
    意圖供行使之用而收集偽造之通用紙幣之犯行。原判決並依
    被告警詢、偵訊時之供述，及被告住處所查獲原判決附表一
    、二所示之物品，認定被告有連續寄藏贓物之犯行。已於理
    由內，詳述其調查證據之結果及取捨證據認定之理由，從形
    式上觀察，於法尚無不合。惟查，對於被告否認犯罪所執之
    前開辯解，原判決既已就證人間之供述，並與卷內其他直接
    、間接證據參互審酌，本於推理作為，為認定犯罪事實之基
    礎，且此證據取捨及證據證明力之判斷，尚無悖乎一般經驗
    法則。是原判決既已在理由內詳予指駁說明證人乙○○、丙○○之證詞為可採，及被告辯稱不知扣案2張偽鈔何來之情
    為不可採，繼以證人庚○○所證：被告未曾檢舉過丁○○偽
    造貨幣案等語，而認定被告有意圖供行使之用收集偽造通用
    紙幣之犯行（見原判決第4-7、9頁），所為論斷，於法尚無
    不合。又上訴意旨雖指承審法官拖延時日傳訊證人己○○，
    且未再傳訊證人戊○○云云，惟原審就證人己○○已於檢察
    官偵查期間死亡而無法傳喚到庭，詳為說明（見原判決第10
    頁）；並就戊○○之證述何足以認定被告知悉其住處有偽鈔
    之事實，已詳述其理由（見原判決第8頁），並說明已無再
    行傳喚證人之必要，核其調查證據之程序及認事用法，均無
    不合。至被告辯稱搜索不合法云云，惟按刑事訴訟法第131
    條之1所指搜索，係指經受搜索人出於自願性同意者，得不
    使用搜索票。但執行人員應出示證件，並將其同意之意旨記
    載於筆錄之「同意搜索」。經查，本件警方執行搜索前，雖
    未事先向法院聲請搜索票，惟警方係徵得被告之同意後始執
    行搜索等情，此業經被告於警詢時供述在卷（見偵6821 卷
    第27頁)有被告自願搜索同意書在卷可稽（見偵682 1卷第19
    、23頁），且被告自始即未辯稱其同意搜索並非出於自由意
    志，則以卷附證據，被告既已同意員警搜索行為，本件自難
    指搜索有違法之情。又被告上訴意旨另指稱三重分局員警濫
    用警械乙事，核與本案無涉。上訴意旨，未具體指明原判決
    前開認事或用法有何不當或違法情形，並就與判決本旨無關
    之枝節事項，徒以己詞，任意指摘。綜此，應認被告之上訴
    實質上未符合理由應具體之要件。依上說明，其上訴為不合
    法律上之程式，應予駁回。並不經言詞辯論為之。
四、據上論斷，應依刑事訴訟法第367條前段、第372條，判決如
    主文。
中    華    民    國    98    年    10    月    15    日
            刑事第二十二庭審判長法  官  郭雅美
                                法  官  李麗珠
                                法  官  洪于智
以上正本證明與原本無異。
如不服本判決，應於收受送達後10日內向本院提出上訴書狀，其
未敘述上訴之理由者並得於提起上訴後10日內向本院補提理由書
（均須按他造當事人之人數附繕本）「切勿逕送上級法院」。
                                書記官  強梅芳
中    華    民    國    98    年    10    月    19    日


司法院資訊處製作；財團法人民間司法改革基金會備份。
